臺灣臺北地方法院交通事件裁定　　　　94年度交聲字第1238號
原處分機關　交通部公路總局台北區監理所
異　議　人
即受處分人　甲○○
上列異議人即受處分人因違反道路交通管理處罰條例案件，對於
交通部公路總局台北區監理所中華民國94年11月22日所為之處分
（原處分案號：北監營裁字第裁40-AEB661031號），聲明異議，
本院裁定如下：
    主　　文
異議駁回。
　　理　　由
一、按汽車駕駛人駕駛汽車，應遵守道路交通標誌、標線、號誌
    之指示，道路交通安全規則第90條前段定有明文，而道路交
    通標誌標線號誌設置規則第206 條第5 款第1 目規定「圓形
    紅燈」之行車管制號誌係表示禁止車輛通行，並不得超越停
    止線或進入路口，如汽車駕駛人，駕車行經有燈光號誌管制
    之交岔路口闖紅燈者，處新臺幣（下同）1 千8 百元以上5
    千4 百元以下罰鍰，並記違規點數3 點，道路交通管理處罰
    條例第53條及第63條第1 項第3 款亦定有明文。
二、本件異議人即受處分人甲○○於民國94年10月17日21時45分
    許，駕駛車號495 －LB號營業小客車（下稱系爭車輛），沿
    台北市○○○路由南向北行駛至仁愛路口時，行車管制號誌
    已轉換為紅燈，受處分人未依規定煞停，逕自由南向西紅燈
    左轉行駛，為台北市政府警察局中正第一分局（下稱舉發單
    位）執行勤務之員警曾國強以其有違反前揭道路交通管理處
    罰條例第53條規定之行為逕行掣單舉發。嗣受處分人於舉發
    通知單上所載應到案日期（94年11月1 日）前向原處分機關
    提出申訴，經原處分機關函請舉發單位調查結果，仍認受處
    分人有前開違規行為，原處分機關乃依上揭道路交通管理處
    罰條例第53條（贅引第1 項）、第63條第1 項第3 款（漏載
    第3 款）及違反道路交通管理事件統一裁罰基準表規定，於
    94年11月22日裁處受處分人罰鍰2 千7 百元，並記違規點數
    3 點。
三、本件受處分人對於在前揭時、地駕駛系爭車輛，沿台北市○
    ○○路由南向北行駛至仁愛路口，由南向西左轉仁愛路之事
    實固不否認，惟矢口否認有何闖紅燈之行為，辯稱意旨略以
    ：我從杭州南路左轉至仁愛路時，在過杭州南路之停止線之
    前，杭州南路之燈號乃為綠燈，是過了停止線之後，杭州南
    路之燈號始變成黃燈，我旋即通過該路口，左轉至仁愛路。
    我並沒有闖紅燈云云。
四、經查，受處分人在前開時、地闖紅燈為警舉發之違規事實，
    此有臺北市政府警察局北市警交大字第AEB661031 號舉發違
    反道路交通管理事件通知單影本1 紙附卷可稽，而受處分人
    於舉發通知單上所載應到案日期前向原處分機關提出申訴，
    經原處分機關函請舉發單位調查結果認定受處分人違規屬實
    ，亦有臺北市政府警察局中正第一分局94年11月14日北市警
    中正一分交字第09432899000 號函在卷足證，另參諸本件舉
    發員警曾國強於本院94年12月21日調查時到庭具結證稱：「
    當天我行駛仁愛路上，行經杭州南路口，那時我是綠燈，我
    看到一部計程車左轉仁愛路，路口只有三個時相的燈號，沒
    有左轉、右轉的方向號誌燈，他是從杭州南路最右邊的車道
    ，那是直行車道，不能左轉，杭州南路只有左邊兩個車道可
    以左轉，所以我覺得他的違規很明顯，我已經在路口看到他
    。我舉發他紅燈號誌左轉。」等語，據此，已足使本院得有
    原處分機關所認定受處分人上揭違規行為屬實之確信。又按
    證人曾國強為原處分機關認定受處分人有前述違規行為之原
    證人，其到庭在本院法官面前以言詞供述本件訴訟上之待證
    事實，本院由其上開供述已得有受處分人確有前揭違規行為
    之心證，另於本件卷存證據資料內並無任何積極證據足以證
    明證人曾國強前開供述係屬虛偽，亦無有足以令人顯信其供
    述為不可採之品性證據或前科證據存在，本院自不得以證人
    曾國強為本件開單告發受處分人之員警而全盤抹煞其在訴訟
    上所具有之證人資格。況且，交通警察掣單舉發違反道路交
    通管理處罰條例所列之違規事實，本質上為行政處分，係公
    務員基於職務上之權力，依法就特定之具體事件所為之具公
    法上效果之單方面行政行為，基於公務員為公法上行為具有
    公信力之原則，該行政行為當可被推定為真正，其據以依法
    處分之事實認定亦為正確無誤。從而，受處分人上揭空言否
    認，尚難採信。本件事證已臻明確，受處分人之上開違規行
    為堪以認定。
四、綜上所述，受處分人確有在前揭時、地闖紅燈之違規行為。
    從而，原處分機關依前開道路交通管理處罰條例第53條、第
    63條第1 項第3 款及違反道路交通管理事件統一裁罰基準表
    規定裁處受處分人罰鍰2 千7 百元，並記違規點數3 點，核
    無違誤，本件異議為無理由，應予駁回。
五、據上論斷，應依道路交通案件處理辦法第19條，裁定如主文
    。
中　　華　　民　　國　　94　　年　　12　　月　　23　　日
                  交通法庭  法  官  蔡守訓
以上正本證明與原本無異。
如不服本裁定，應於裁定送達後5 日內向本院提出抗告狀。
                            書記官   廖純瑜
中　　華　　民　　國　　94　　年　　12　　月　　23　　日
